Inventaris van het archief van de Netherlands Purchasing Commission en haar rechtsvoorgangers te San Diego en New York, 1940-1945
Nationaal Archief, Den Haag
- Archief Royal Netherlands Navy Purchasing Commission
  - Niet serieel, 2
    - San Diego, 2.1
      - Ingekomen en minuten van uitgaande stukken van en aan de bevelhebber der zeestrijdkrachten/minister van Marine, voornamelijk betreffende de aanschaf van vliegtuigen., 1940-1942; 58; 1 omslag
      - Stukken betreffende de aanschaf van vliegtuigen en vliegtuigonderdelen., 1940-1944; 59-67; 6 pakken en 3 omslagen
        - 1940, 59; 1 omslag
        - 1941, 60-62; 3 pakken
          - Pak 1, 60
          - Pak 2, 61
          - Pak 3, 62
        - 1942, 63-65; 3 pakken
          - Pak 1, 63
          - Pak 2, 64
          - Pak 3, 65
        - 1943, 66; 1 omslag
        - 1944, 67; 1 omslag
      - Ingekomen en minuten van uitgaande stukken van en aan N. Guilonard., 1941; 68; 1 omslag
      - Ingekomen en minuten van uitgaande stukken van en aan de commandant der zeemacht, hoofd van het departement der marine in Nederlands-Indië, voornamelijk betreffende de aanschaf van Consolidated PBY-5 vliegboten., 1941-1942; 69; 1 pak
      - Ingekomen en minuten van uitgaande stukken van en aan F. ter Horst., 1941, 1943; 70; 1 omslag
      - Correspondentie met het hoofdkantoor van de NPC te New York., 1941-1943; 71; 1 omslag
      - Ingekomen en minuten van uitgaande stukken bij en aan de bevelhebber der strijdkrachten in het oosten., 1942-1944; 72; 1 omslag
      - Ingekomen brieven van J. Wiersma, technisch vertegenwoordiger van de KLM in de Verenigde Staten., 1943; 73; 1 omslag
    - New York, 2.2
      - Minuten van uitgaande stukken aan de commandant zeemacht Nederlands-Indië, hoofd van het departement der Marine aldaar., 1940-1941; 74; 1 pak
      - Stukken betreffende de administratieve organisatie van de Netherlands Purchasing Commission., 1940-1941; 75; 1 omslag
      - Minuten van uitgaande stukken aan de bevelhebber der zeestrijdkrachten., 1940-1941; 76; 1 omslag
      - Stukken betreffende het modificeren van (onderdelen van) vliegtuigen., 1941; 77; 1 omslag
      - Stukken betreffende de bewapening van handelsschepen., 1941; 78; 1 omslag
      - Stukken betreffende de mogelijke bouw van 6 onderzeebootjagers type DV 32 A., 1941; 79; 1 omslag
      - Stukken betreffende de mogelijke aanschaf van 48 grote vliegboten Consolidated PB-2Y., 1941; 80; 1 omslag
      - Stukken betreffende de mogelijke aanschaf van zuurstofinstallaties., 1941; 81; 1 omslag
      - Stukken betreffende de verbetering van de achterbewapening van X-vliegtuigen (Dornier D0 24)., 1941; 82; 1 omslag
      - Stukken betreffende overzichten van aanschaffingen., 1941; 83; 1 omslag
      - Stukken betreffende de administratieve organisatie van en taakuitvoering door de Royal Netherlands Military Flying School, 1942; 113; 1 omslag
      - Rapport inzake motortorpedoboten te Curaçao. Met bijlagen., 1943; 84; 1 omslag
      - Stukken betreffende de mogelijke aanschaf van een hulpgyrokompas voor Nederlandse onderzeeboten., 1943-1944; 85; 1 omslag
      - Stukken betreffende het onderhoud van en de reparatie aan Nederlandse onderzeeboten., 1943-1944; 86; 1 pak
- Vervallen toegang
  - Inventaris vervaardigd door de historische sectie van de Marinestaf., [1950]; 87; 1 stuk